【裁判字號】    97,訴,1013
【裁判日期】    970516
【裁判案由】    違反毒品危害防制條例
【裁判全文】
臺灣彰化地方法院刑事判決               97年度訴字第739號
                                      97年度訴字第1013號
公  訴  人  臺灣彰化地方法院檢察署檢察官
被      告  甲○○
                    號
上列被告因違反毒品危害防制條例案件，經檢察官提起公訴（96
年度毒偵字第5761號、97年度毒偵字第192號、第788號），本院
依簡式審判程序判決如下：
    主  文
甲○○施用第一級毒品，累犯，處有期徒刑玖月；又施用第一級
毒品，累犯，處有期徒刑玖月；又施用第一級毒品，累犯，處有
期徒刑玖月。應執行有期徒刑貳年。
    事   實
一、甲○○前於民國93年間，因施用毒品案件，經本院以93年度
    訴字第1497號判決判處有期徒刑8月確定（第一案）；復於
    94年間，因竊盜案件，經本院以94年度簡上字第52號判決判
    處有期徒刑10月確定（第二案）；又因搶奪案件，經本院以
    94年度訴字第602號判決判處有期徒刑2年確定（第三案），
    上開第一、二案嗣各經減刑為有期徒刑4月、5月，並與第三
    案定應執行刑為有期徒刑2年9月確定，於96年8月17日執行
    完畢。另其曾因施用毒品案件，經本院以93年度毒聲字第33
    5號裁定送勒戒處所觀察、勒戒後，認無繼續施用毒品之傾
    向，於93年6月8日執行完畢釋放，並由臺灣彰化地方法院檢
    察署檢察官以93年度毒偵字第697號不起訴處分確定。詎仍
    不知悔改，於前揭觀察、勒戒執行完畢釋放後5年內，復基
    於施用第一級毒品海洛因之犯意，於96年10月18日採尿時回
    溯72小時內某時許，在彰化縣和美鎮○○路旁，以將海洛因
    摻入香菸之方式，施用第一級毒品海洛因1次；又基於施用
    第一級毒品海洛因之犯意，於96年12月5日採尿時回溯72小
    時內某時許，在彰化縣和美鎮○○路旁，以將海洛因摻入香
    菸之方式，施用第一級毒品海洛因1次；又基於施用第一級
    毒品海洛因之犯意，於97年1月14日15時許，在其位於彰化
    縣和美鎮○○里○○路○段510巷3號住處，以針筒注射方式
    ，施用第一級毒品海洛因1次。因其屬毒品案件假釋付保護
    管束人，嗣分別於：（一）96年10月18日某時許，至彰化地
    方法院檢察署接受採尿檢驗，經採集其尿液送驗，結果呈嗎
    啡陽性反應；（二）於96年12月5日某時許，至彰化地方法
    院檢察署接受採尿檢驗，經採集其尿液送驗，結果呈嗎啡陽
    性反應；（三）於97年1月15日10時40分許，為警在彰化縣
    和美鎮○○路與美寮路路口處查獲，且經警採集其尿液送驗
    ，結果呈嗎啡陽性反應，而悉上情。
二、案經彰化縣警察局和美分局報告及臺灣彰化地方法院檢察署
    檢察官自動檢舉偵查起訴。
    理   由
一、本案被告甲○○所犯係死刑、無期徒刑、最輕本刑為3年以
    上有期徒刑以外之罪，其於準備程序就前揭被訴事實為有罪
    之陳述，經受命法官告知簡式審判程序之旨，並聽取其與公
    訴人之意見後，本院認無不得或不宜改依簡式審判程序進行
    之處，爰依刑事訴訟法第273條之1第1項、第284條之1，裁
    定本案由受命法官獨任進行簡式審判程序，合先敘明。
二、訊據被告甲○○對於上開事實坦承不諱，且其分別於96年10
    月18日、96年12月5日至彰化地方法院檢察署採集之尿液送
    驗，結果均呈嗎啡陽性反應，另被告於97年1月15日10時45
    分許，為警採集之尿液送驗，結果亦呈嗎啡陽性反應，此有
    臺灣彰化地方法院檢察署施用毒品犯受保護管束人尿液檢驗
    監管紀錄表2份、彰化縣警察局和美分局委託檢驗尿液代號
    與真實姓名對照認證單1紙、中山醫學大學附設醫院檢驗科
    藥物檢測中心尿液檢驗報告2份、詮昕科技股份有限公司出
    具之濫用藥物尿液檢驗報告1份在卷可稽，足徵被告之任意
    性自白與事實相符，可以採信。又被告曾因施用毒品案件，
    經本院以93年度毒聲字第335號裁定送勒戒處所觀察、勒戒
    後，認無繼續施用毒品之傾向，於93年6月8日執行完畢釋放
    ，並由臺灣彰化地方法院檢察署檢察官以93年度毒偵字第69
    7號不起訴處分確定等情，有臺灣高等法院被告前案紀錄表
    、臺灣彰化地方法院檢察署刑案資料查註紀錄表各1份在卷
    可參，本案事證明確，被告於觀察、勒戒執行完畢釋放後，
    5年內再犯本件施用第一級毒品之犯行，洵堪認定，應予依
    法論科。
三、查海洛因係毒品危害防制條例第2條第2項第1款所稱之第一
    級毒品，依法均不得持有、施用。故核被告所為，係犯毒品
    危害防制條例第10條第1項之施用第一級毒品罪。被告為施
    用毒品海洛因而持有之低度行為，為其施用之高度行為所吸
    收，不另論罪。被告所犯上開3次施用第一級毒品3罪間，犯
    意各別，行為互殊，應予分論併罰。又被告有如事實欄所述
    前科及執行紀錄，有臺灣彰化地方法院檢察署刑案資料查註
    紀錄表、臺灣高等法院被告前案紀錄表各1份在卷可考，其
    於5年以內故意再犯本件有期徒刑以上之3罪，均為累犯，應
    各依刑法第47條第1項之規定加重其刑。爰審酌被告曾因施
    用毒品經觀察、勒戒及刑之執行後，猶未能深切體認毒品危
    害己身之鉅，及早謀求脫離毒害之道，反而於出監後伺機再
    犯，未見有何收斂、警惕之意，無視於毒品對於自身健康之
    戕害及國家對於杜絕毒品犯罪之禁令，自有使其接受相當時
    期監禁以敦化性情之必要，惟念及被告於本院審理時尚能坦
    承犯行，且施用毒品固戕害個人健康至深，然就他人權益之
    侵害仍屬有限，及其犯罪之動機、目的、手段、智識程度等
    一切情狀，分別量處如主文所示之刑，並定其應執行之刑，
    以示懲儆。
據上論斷，應依刑事訴訟法第273條之1第1項、第299條第1項前
段，毒品危害防制條例第10條第1項，刑法第11條前段、第47條
第1項、第51條第5款，判決如主文。
本案經檢察官莊佳瑋到庭執行職務。
中    華    民    國    97    年    5     月    16    日
                  刑事第二庭         法   官   尚安雅
以上正本證明與原本無異。
如不服本判決，應於判決送達後10日內，向本院提出上訴書狀，
上訴書狀應「敘述具體上訴理由」，並按他造當事人之人數附繕
本。「切勿逕送上級法院」。
中    華    民    國    97    年    5      月     23     日
                                       書記官   陳文俊
附錄本案論罪科刑法條全文：
毒品危害防制條例第10條
施用第一級毒品者，處 6 月以上 5 年以下有期徒刑。
施用第二級毒品者，處 3 年以下有期徒刑。


司法院資訊處製作；財團法人民間司法改革基金會備份。
